【裁判字號】    98,審交訴,236
【裁判日期】    990820
【裁判案由】    公共危險等
【裁判全文】
臺灣高雄地方法院刑事判決           98年度審交訴字第236號
公  訴  人  臺灣高雄地方法院檢察署檢察官
被      告  丙○○
上列被告因公共危險案件，經檢察官提起公訴（98年度調偵字第
1039號），嗣因被告就被訴事實為有罪之陳述，經本院合議庭裁
定由受命法官獨任依簡式審判程序審理，本院判決如下：
    主  文
丙○○犯不能安全駕駛動力交通工具罪，累犯，處有期徒刑月
；又犯肇事致人傷害逃逸罪，累犯，處有期徒刑柒月。應執行有
期徒刑捌月。
    事  實
一、丙○○前於民國96年間因公共危險案件，經本院以96年度交
    簡字第2543號判決處有期徒刑3 月確定，於96年11月7 日易
    科罰金執行完畢。詎其猶不知悔改，於98年5 月20日下午1
    時50分許，在高雄市三民區○○○路某處之卡拉OK店與同事
    飲用高粱酒後，於同日下午5 時許，在明知控制力及注意力
    均已達不能安全駕駛動力交通工具之程度，仍駕駛車牌號碼
    YN－7552號自用小客車自該處離去，並沿高雄市三民區○○
    ○街由南往北方向行駛，行經鼎金中街39號前，因不勝酒力
    而擦撞停放在路旁之彭泰原所有車牌號碼YE－9500號自小客
    車後，仍繼續往前行駛至鼎金中街與天祥一路交岔口，再左
    轉天祥一路由東往西方向行駛，復於同日下午5 時16分許，
    途經天祥一路20號前時，應注意車前、車輛四周狀況，並隨
    時採取必要安全措施，依當時情況並無不能注意之情事，竟
    疏未注意及此，不慎逆向撞擊由乙○○所騎乘，沿同路段由
    西往東方向行駛之車牌號碼H8N－710號重型機車，致乙○○
    人車倒地，受有左側鎖骨骨折、四肢多處鈍挫傷及擦挫傷等
    傷害（過失傷害部分經本院另為不受理判決）。詎丙○○於
    肇事後，竟未停車立即報警或對乙○○採取任何救護或其他
    必要措施，旋即駕車逃逸，且將橫倒在其車前之上開重型機
    車住前拖行約73.8公尺，經路人發現並拍打其車子，要求丙
    ○○停車後，丙○○始行停車，經警據報前往處理，於同日
    下午6 時32分許，測得其呼氣所含酒精濃度高達每公升0.81
    毫克，而查獲上情。
二、案經高雄市政府警察局苓雅分局移送臺灣高雄地方法院檢察
    署檢察官偵查起訴。
    理  由
一、按本件被告丙○○所犯係死刑、無期徒刑、最輕本刑為3 年
    以上有期徒刑以外之罪，其於準備程序就前揭被訴事實為有
    罪之陳述，經受命法官告知簡式審判程序之旨，並聽取其與
    公訴人之意見後，本院認無不得或不宜改依簡式審判程序進
    行之處，爰依刑事訴訟法第273 條之1 第1 項、第284 條之
    1 ，裁定本件由受命法官獨任進行簡式審判程序，合先敘明
    。
二、上揭酒後駕車及肇事逃逸等犯罪事實，業據被告於警詢、偵
    查、本院審理中均坦承不諱，核與被害人即證人乙○○、證
    人彭泰原等人於警詢及偵查所述、證人即到場處理之高雄市
    警察局交通警察大隊第三中隊三民第二分隊員警吳盈裕偵查
    中證述相符，並有高雄市政府警察局三民二分局道路交通事
    故現場圖、高雄市政府警察局交通大隊交通事故調查報告表
    (一)、(二)、道路交通事故現場蒐證照片14張、刑法第185 條之
    3 案件測試觀察紀錄表酒精濃度測定紀錄表、高雄市政府警
    察局舉發違反道路交通管理事件通知單影本等資料各1 份在
    卷足憑；又被告酒後駕駛上開自用小客車，因不勝酒力而肇
    致本件事故，並造成被害人乙○○受有前開事實欄所載之傷
    害結果，亦有高雄榮民總醫院98年5 月21日診斷證明書1 份
    附卷可稽，其過失行為與被害人所受傷害結果二者間，具有
    相當因果關係。從而，被告因服用酒類已不能安全駕駛動力
    交通工具而仍駕駛，且於肇事後，不為適當之救護，仍駕車
    逃逸之犯行，堪以認定。本件事證已臻明確，自應依法論罪
    科刑。
三、是核被告上開所為，係犯刑法第185 條之3 不能安全駕駛動
    力交通工具及同法第185 條之4 肇事致人傷害逃逸罪。被告
    所犯上開2 罪，犯意各別，行為互殊，觸犯構成要件不同，
    應予分論併罰。又被告曾有如犯罪事實欄所述經判處有期徒
    刑並執行完畢之情形，此有臺灣高等法院被告前案紀錄表在
    卷可佐，其於徒刑執行完畢5 年之內故意再犯本件有期徒刑
    以上之罪，皆為累犯，應依法加重其刑。爰審酌被告於96年
    間即因飲酒駕車之行為經本院判處有期徒刑3 月確定在案，
    其復於本件案發時，再服用酒類，酒後呼氣中酒精濃度高達
    每公升0.81毫克，已處於不能安全駕駛動力交通工具之狀態
    ，竟仍漠視自己安危，更枉顧公眾行之安全，駕駛自小客車
    上路，並擦撞他人致傷而肇事，且明知開車肇事後應停留現
    場對傷者施以救護以防止損害之擴大，竟對於已受傷之被害
    人棄之不顧，率爾逃離現場，固非可取；惟念其犯後坦承犯
    行，態度尚可，並盡力與被害人達成和解並支付賠償金額等
    情，有本院刑事案件移付調解簡要紀錄2 紙、簽收單據影本
    5 份、本院歷次準備程序筆錄等附卷可參，堪認被告雖經濟
    狀況非佳，仍竭盡全力，彌補被害人之損害，確實具有悔意
    等一切情狀，酌情就其所犯2 罪分別量處如主文所示之刑，
    及定其應執行刑，以資懲儆。另按「汽車駕駛人，酒醉駕車
    ，因而致人受傷或死亡，依法應負刑事責任者，加重其刑至
    二分之一」，道路交通管理處罰條例第86條第1 項固定有明
    文，然本案被告酒後駕車致人受傷部分，業經告訴人撤回告
    訴在案，故本案自無道路交通管理處罰條例第86條第1 項規
    定之適用，附此敘明。
據上論斷，應依刑事訴訟法第284 條之1 、第273 條之1 第1 項
、第299 條第1 項前段、刑法第185 條之3 、第185 條之4 、第
第47條第1 項、第51條第5 款，刑法施行法第1 條之1 ，判決如
主文。
本案經檢察官甲○○到庭執行職務。
中    華    民    國    99    年    8     月    20    日
                    交通法庭    法  官  呂明燕
以上正本證明與原本無異。
如不服本判決應於收受送達後10日內向本院提出上訴書狀，並應
敘述具體理由；如未敘述上訴理由者，應於上訴期間屆滿後20日
內向本院補提理由書（均須按他造當事人之人數附繕本）「切勿
逕送上級法院」。
中    華    民    國    99    年    8     月    20    日
                                書記官  張琇晴
附錄本判決論罪之法條：
刑法第185條之3
服用毒品、麻醉藥品、酒類或其他相類之物，不能安全駕駛動力
交通工具而駕駛者，處一年以下有期徒刑、拘役或三萬元以下罰
金。
刑法第185條之4
駕駛動力交通工具肇事，致人死傷而逃逸者，處六月以上五年以
下有期徒刑。

司法院資訊處製作；財團法人民間司法改革基金會備份。
